【裁判字號】    98,監,525
【裁判日期】    990106
【裁判案由】    選定監護人
【裁判全文】
臺灣板橋地方法院民事裁定               98年度監字第525號
聲  請  人  乙○○
相  對  人  甲○○○
上列聲請人聲請對相對人為選定監護人等事件，本院裁定如下：
    主    文
選定乙○○（女，民國○○○年○月○○○日生，身分證統一編
號：Ｚ000000000號）為受監護宣告之人之監護人。
指定何燕玉（女，民國○○○年○月○○日生，身分證統一編號
：Ｚ000000000號）為會同開具財產清冊之人。
聲請費用由受監護宣告之人負擔。
    理    由
一、本件聲請意旨略以：受監護宣告人甲○○○（女、民國○○年
    ○ 月○○日生、身分證統一編號：Ｚ000000000號）係聲請人乙
    ○○之母，因其中風多年，導致心神喪失，業經本院於民國
    98年9 月21日以98年度禁字第273 號裁定准許宣告為禁治產
    人。然因受監護宣告人中風多年，聲請人與其同住，其大小
    事多由聲請人處理，且經受監護宣告人之親屬於98年11月25
    日召開親屬會議，並完成會議紀錄同意並推舉由聲請人乙○
    ○擔任其監護人，為此，爰依民法規定，聲請選定聲請人為
    受監護宣告人之監護人等語。
二、按民法總則中華民國97年5 月2 日修正之條文施行前，已為
    禁治產宣告者，視為已為監護宣告；繫屬於法院之禁治產事
    件，其聲請禁治產宣告者，視為聲請監護宣告；聲請撤銷禁
    治產宣告者，視為聲請撤銷監護宣告；並均於修正施行後，
    適用修正後之規定，民法總則施行法第4 條定有明文。上開
    按民法總則中華民國97年5 月2 日修正之條文，於98年11月
    23日施行，故甲○○○應視為已受監護宣告，合先敘明。
三、次按受監護宣告之人應置監護人；法院為監護之宣告時，應
    依職權就配偶、四親等內之親屬、最近一年有同居事實之其
    他親屬、主管機關、社會福利機構或其他適當之人選定一人
    或數人為監護人，並同時指定會同開具財產清冊之人；法院
    選定監護人時，應依受監護宣告之人之最佳利益，優先考量
    受監護宣告之人之意見，審酌一切情狀，並注意下列事項：
    一、受監護宣告之人之身心狀態與生活及財產狀況。二、受
    監護宣告之人與其配偶、子女或其他共同生活之人間之情感
    狀況。三、監護人之職業、經歷、意見及其與受監護宣告之
    人之利害關係。四、法人為監護人時，其事業之種類與內容
    ，法人及其代表人與受監護宣告之人之利害關係，修正後之
    民法第1110條、第1111條第1 項、第1111條之1 定有明文。
四、經查，聲請人主張受監護宣告人甲○○○為其母親，其前經
    本院98年度禁字第273 號民事裁定宣告禁治產在案之事實，
    業據聲請人提出親屬系統表、戶籍謄本、戶口名簿影本及本
    院98年度禁字第273 號民事裁定影本等件為憑，並經本院調
    閱上該卷宗查明無訛。
五、復查，受監護宣告人之親屬共同推舉聲請人乙○○為受監護
    宣告之人之監護人、何燕玉為會同開具財產清冊之人，此有
    同意書1 紙附卷可稽。本院審認上該二人均係受監護宣告之
    人之女，其等對於受監護宣告之人經濟情形及日常生活起居
    照護應為熟稔，又聲請人與受監護人同住等情，認由聲請人
    乙○○任其監護人，最能符合受監護宣告人之最佳利益，爰
    選定聲請人乙○○為監護人；並指定何燕玉為會同開具財產
    清冊之人。
六、依非訟事件法第21條第1 項，裁定如主文。
中    華    民    國    99    年    1     月    6     日
                  家事法庭  法  官  林錫凱
以上為正本係照原本作成。
如對本裁定抗告須於裁定送達後10日內向本院提出抗告狀，並應
繳納抗告費新臺幣1000元。
中    華    民    國    99    年    1     月    6     日
                            書記官  王波君


司法院資訊處製作；財團法人民間司法改革基金會備份。
